tr: Mıknatıslı oyuncak saklama kutusu dahildir: Masa tepsisi; Sergileme standı; Yok; Plastik kutu; Kese/çanta; Teneke/metal kutu; Diğer
nl: Magneetspeelgoed meegeleverde opberging: Bureaubakje; Displaystandaard; Geen; Plastic opbergdoos; Buidel/tas; Blikken/metalen opbergdoos; Anders
zh-CN: 附带磁性玩具收纳盒: 桌面托盘; 展示架; 无; 塑料盒; 收纳袋/包; 锡盒/金属盒; 其他
el: Περιλαμβάνεται αποθήκευση για μαγνητικά παιχνίδια: Δίσκος γραφείου; Βάση προβολής; Κανένα; Πλαστική θήκη; Τσαντάκι/τσάντα; Τενεκεδένια/μεταλλική θήκη; Άλλο
fr: Rangement inclus avec le jouet magnétique: Plateau de bureau; Présentoir; Aucun; Boîte en plastique; Pochette / sac; Boîte en métal / fer-blanc; Autre
es: Incluye almacenamiento magnético para juguetes: Bandeja de escritorio; Soporte de exhibición; Ninguno; Caja de plástico; Funda/bolsa; Caja de lata/metal; Otro
pt-BR: Brinquedo magnético armazenamento incluído: Bandeja de mesa; Suporte de exibição; Nenhum; Estojo de plástico; Bolsa/sacola; Estojo de lata/metal; Outro
cs: Magnetický úložný prostor na hračky je součástí balení: Podnos na stůl; Výstavní stojan; Žádné; Plastové pouzdro; Kapsička/taška; Plechové/kovové pouzdro; Jiné
da: Opbevaring tilmMagnetlegetøj inkluderet: Skrivebordsbakke; Udstillingsstand; Ingen; Plastikkasse; Pose/taske; Blik-/metalæske; Andet
pt-PT: Organizador de brinquedos magnético incluído: Tabuleiro de secretária; Suporte de exposição; Nenhum; Caixa de plástico; Bolsa/saco; Caixa de lata/metal; Outro
bg-BG: Включено е място за съхранение на магнитни играчки: Тавичка за бюро; Стойка за излагане; Няма; Пластмасова кутия; Торбичка/чанта; Тенекиена/метална кутия; Други
ja: マグネット式おもちゃ収納付き: デスクトレイ; ディスプレイスタンド; なし; プラスチックケース; ポーチ/バッグ; 缶/金属ケース; その他
nb: Oppbevaring for magnetleker inkludert: Skrivebordsbrett; Utstillingsstativ; Ingen; Plastetui; Pung/pose; Tinn-/metalleske; Annet
th: กล่องเก็บของเล่นแม่เหล็กที่มาในชุด: ถาดตั้งโต๊ะ; ขาตั้งโชว์; ไม่มี; เคสพลาสติก; ซอง/กระเป๋า; กระป๋อง/เคสโลหะ; อื่นๆ
lt-LT: Įtrauktas magnetinio žaislo laikymas: Stalinis dėklas; Ekspozicijos stovas; Nėra; Plastikinis dėklas; Maišelis / krepšys; Skardinis / metalinis dėklas; Kita
hu: Mágneses játék mellékelt tárolója: Asztali tálca; Bemutatóállvány; Nincs; Műanyag tok; Tasak/táska; Fém/bádog tok; Egyéb
ko: 자석 장난감 보관함 포함: 데스크 트레이; 디스플레이 스탠드; 없음; 플라스틱 케이스; 파우치/가방; 틴/금속 케이스; 기타
sv: Förvaring som ingår med magnetleksak: Skrivbordsbricka; Visningsställ; Ingen; Plastlåda; Påse/väska; Plåt-/metallåda; Annat
fi: Magneettilelujen säilytystila sisältyy toimitukseen: Pöytäalusta; Näyttöteline; Ei mitään; Muovikotelo; Pussi/kassi; Pelti-/metallikotelo; Muu
ru: Хранилище для магнитной игрушки в комплекте: Настольный лоток; Витрина-подставка; Нет; Пластиковый футляр; Мешочек/сумка; Жестяной/металлический футляр; Другое
sk-SK: Vrátane úložného priestoru na magnetickú hračku: Stolová priehradka; Výstavný stojan; Žiadny; Plastové puzdro; Vrecko/taška; Plechové/kovové puzdro; Iné
hr-HR: Uključeno magnetno spremište za igračke: Stolna ladica; Stalak za izlaganje; Ništa; Plastična kutija; Vrećica/torba; Limena/metalna kutija; Ostalo
ro-RO: Depozitare magnetică pentru jucării inclusă: Tavă de birou; Stand de expunere; Fără; Casetă din plastic; Săculeț/geantă; Casetă din tinichea/metal; Altele
it: Custodia inclusa per il giocattolo magnetico: Vassoio da scrivania; Espositore; Nessuno; Custodia in plastica; Sacchetto/borsa; Custodia in latta/metallo; Altro
zh-TW: 磁性玩具隨附收納: 桌面托盤; 展示架; 無; 塑膠盒; 收納袋/包; 錫/金屬盒; 其他
vi: Bao gồm hộp đựng đồ chơi nam châm: Khay để bàn; Chân đế trưng bày; Không có; Hộp nhựa; Túi/giỏ; Hộp thiếc/kim loại; Khác
de: Enthaltene Aufbewahrung für Magnetspielzeug: Schreibtischablage; Präsentationsständer; Keine; Kunststoffkoffer; Beutel/Tasche; Blech-/Metalldose; Sonstige
en: Magnet toy storage included: Desk tray; Display stand; None; Plastic case; Pouch/bag; Tin/metal case; Other
pl: Dołączone przechowywanie zabawki magnetycznej: Tacka na biurko; Stojak ekspozycyjny; Brak; Plastikowe etui; Woreczek / torba; Blaszane / metalowe pudełko; Inne
sl-SI: Vključeno shranjevanje magnetnih igrač: Namizni pladenj; Razstavno stojalo; Brez; Plastična škatla; Torbica/vrečka; Kovinska/pločevinasta škatla; Drugo